【裁判字號】    98,訴,901
【裁判日期】    981218
【裁判案由】    妨害風化等
【裁判全文】
臺灣高雄地方法院刑事判決               98年度訴字第901號
公  訴  人  臺灣高雄地方法院檢察署檢察官
被      告  乙○○
選任辯護人  林宗儀律師
被      告  戊○○
            丁○○
            庚○○
上列被告因賭博案件，經檢察官提起公訴（97年度偵字第19950
號），被告於準備程序為有罪之陳述，本院合議庭裁定由受命法
官獨任進行簡式審判程序，判決如下：
    主  文
乙○○共同犯圖利聚眾賭博罪，處有期徒刑陸月，如易科罰金，
以新臺幣壹仟元折算壹日，扣案如附表一編號1 至7 所示之物，
均沒收。
戊○○共同犯圖利聚眾賭博罪，處有期徒刑肆月，如易科罰金，
以新臺幣壹仟元折算壹日，扣案如附表一編號1 至7 所示之物，
均沒收。
丁○○犯賭博罪，處罰金新臺幣貳萬捌仟元，如易服勞役，以新
臺幣壹仟元折算壹日，扣案如附表一編號8 所示之物，沒收之。
庚○○犯賭博罪，處罰金新臺幣貳萬元，如易服勞役，以新臺幣
壹仟元折算壹日。
    事  實
一、乙○○、戊○○（綽號「土豆仔」）共同基於意圖營利供給
    賭博場所、聚眾賭博及在公眾得出入之場所賭博之集合犯意
    聯絡，自民國96年間某日起至97年7 月10日止，由乙○○向
    「天下運動網」、「LAS VEGAS （簡稱LV）運動網」等美國
    職業棒球賽簽賭網站之總代理商，即真實姓名年籍不詳綽號
    「阿明」之成年男子，取得前開簽賭網站之代理商資格後，
    另由戊○○在其位於高雄市新興區○○○路480 號3 樓之9
    租屋處，設置可供連結至「天下運動網」、「LV運動網」等
    網站之電腦設備，使不特定之賭客得以在該賭博網站下注簽
    賭，提供此一公眾得出入之線上場所聚眾賭博，而共同經營
    簽賭網站。前開賭博網站之簽賭方式為：乙○○提供該網站
    之帳號密碼予賭客，賭客點選進入網頁後，先點選欲進行比
    賽之美國職棒隊伍，再點選欲簽注之球隊，或賭客直接撥打
    乙○○持有之行動電話門號0000000000號告知欲簽注之球隊
    及金額，每次投注金額由新臺幣（下同）數百元至數萬元不
    等。賭客若簽中勝隊，可依約定之賠率（1 比0.85，或1 比
    0.95，或1 比0.965 ），獲得與投注金額相同比率之彩金，
    若未簽中，則必須繳交所下注之賭金，比賽勝負決定後，金
    額每累積至5 萬元，輸方必須匯款給贏方，由乙○○與賭客
    核對輸贏金額後，將賭金匯至賭客所指定之帳戶，或由賭客
    將賭金匯至乙○○指定之臺灣土地銀行新興分行帳號000000
    00 0000 號帳戶（戶名唐景妍），以此方式與不特定賭客對
    賭。另丁○○、庚○○各自基於賭博之犯意，分別於97年6
    月初某日、97年6 月底某日起至97年7 月1 日止，向乙○○
    取得前開賭博網站之帳號密碼後，自行在前開公眾得出入之
    賭博網站下注簽賭，或撥打乙○○持有之行動電話門號0000
    000000號告知欲簽注之球隊及金額簽賭，庚○○並以中國信
    託銀行南崁分行帳號000000000000號帳戶（戶名李宜庭）作
    為簽賭輸贏之匯款帳戶。嗣於97年7 月9 日、7 月10日，警
    方持搜索票在上開地點執行搜索時，丁○○適在上址3 樓之
    9 利用電腦簽賭，並扣得如附表一、二所示之物品，而查悉
    上情。
二、案經法務部調查局高雄市調查處及高雄市政府警察局三民第
    二分局報告臺灣高雄地方法院檢察署檢察官偵查起訴。
    理  由
一、按本件被告乙○○、戊○○、庚○○、丁○○所犯係死刑、
    無期徒刑、最輕本刑為3 年以上有期徒刑以外之罪，其於準
    備程序就前揭被訴事實為有罪之陳述，經受命法官告知簡式
    審判程序之旨，並聽取其與公訴人之意見後，本院認無不得
    或不宜改依簡式審判程序進行之情形，爰依刑事訴訟法第27
    3 條之1 第1 項規定，裁定本件由受命法官獨任進行簡式審
    判程序，合先敘明。
二、上開犯罪事實，業據被告乙○○、戊○○、庚○○、丁○○
    於本院審理中坦承不諱，且其等及證人李宜庭於警詢、偵查
    中之證述互核相符（見警卷第6 至28、31至33頁，偵一卷第
    33至36頁、38至40、58至59、79至83、101 至103 ，偵二卷
    第234 至237 頁），並有天下運動網網頁面、LV運動網頁面
    、臺灣土地銀行新興分行帳號000000000000號之帳戶交易明
    細、中國信託銀行南崁分行帳號000000000000帳戶交易明細
    、搜索扣押筆錄、扣押物品目錄表在卷可稽（見警卷第201
    至212 、223 至226 頁，偵一卷第73至77、93至94頁，偵三
    卷第46至50頁），足認被告等人前開任意性自白與事實相符
    ，本件事證明確，被告等人犯行堪以認定，應依法論科。
三、按刑法第268 條之圖利供給賭博場所罪，本不以有形空間供
    公眾出入者為要件；該條所謂「提供賭博場所」，應指提供
    聯繫賭博意思之空間而言；該空間則應包括有形及無形者。
    以當下科技發達之時空觀之，倘經營者以某工具傳達賭博訊
    息，聯繫賭博之意思表示，形同以無形空間供人賭博，核亦
    與刑法第268 條之「提供賭博場所」之意相符。是以傳真或
    電話簽注號碼而賭博財物，與親自到場簽注而賭博財物，僅
    行為方式稍有差異，犯罪之可非難性不因此受影響（最高法
    院93年臺非字第214 號判決參照）。又刑法第268 條之聚眾
    賭博罪，所稱「聚眾賭博」，係指聚集不特定人參與賭博之
    行為，且縱未於現實上同時糾集多數人於同一處所，而係聚
    集眾人之財物進行賭博者，例如組頭以電話之方式供人簽賭
    之行為，亦屬之。被告乙○○、戊○○等人透過不特定公眾
    均得以網路連結之職棒簽賭網站，聚集眾人之金錢，以各項
    職業賽事輸贏之偶然機率，決定金錢之勝負，要屬提供賭博
    場所及聚眾賭博之行為。又就上開簽賭網站賭博方式而言，
    各該賭客輸贏之結算，均直接發生於被告乙○○、戊○○與
    賭客之間，其等並非同一場賽事不同方之押注賭客，彼此進
    行結算後相互找補輸贏款項，是以被告乙○○、戊○○經營
    簽賭網站，亦按職業賽事結果決定金錢勝負，而與每位押注
    賭客分別進行對賭，甚為明確。再者，被告乙○○、戊○○
    經營簽賭網站，吸引賭客下注簽賭，依職棒比賽結果判斷輸
    贏，賭客若簽中勝隊，可依約定之賠率，獲得與投注金額一
    定比率之彩金，若未簽中，則必須繳交所下注之賭金，且賠
    率係1 比0.85，或1 比0.95，或1 比0.965 ，此經證人即共
    同被告丁○○、庚○○於偵查中證述屬實（見偵一卷第34、
    82頁），換言之，賭客輸時，被告乙○○、戊○○贏得賭客
    投注之全部賭金，賭客贏時，只須賠給賭客依投注金額一定
    比率之彩金，故就輸贏而言，仍贏多輸少、賺多賠少，而可
    從中獲得一定利潤，是符合意圖營利之要件。
四、核被告乙○○、戊○○所為，均係犯刑法第266 條第1 項前
    段之普通賭博罪、第268 條前段之意圖營利供給賭博場所罪
    及第268 條後段之意圖營利聚眾賭博罪；被告庚○○、丁○○所為，均係犯刑法第266 條第1 項前段之普通賭博罪。立
    法者針對特定刑罰規範之構成要件，已預設該犯罪行為本質
    係持續實行之複數行為，具備反覆、延續之行為特徵，而將
    之總括或擬制為一個構成要件之集合犯行為，因其刑法評價
    上為構成要件之行為單數，認應僅成立一罪。則行為人基於
    概括之犯意，在密切接近之一定時、地持續實行之複次舉動
    ，倘依社會通念，於客觀上認為符合一個反覆、延續性之行
    為觀念者，於刑法評價上，即應僅成立一罪，學理上所稱「
    集合犯」之職業性、營業性或收集性等具有重複特質之犯罪
    均屬之，例如經營、從事業務、收集、販賣、製造、散布等
    行為概念者是（最高法院95年臺上字第1079號判決要旨參照
    ）。被告乙○○、戊○○上開所為意圖營利供給賭博場所、
    意圖營利聚眾賭博及普通賭博等犯行，本質上乃均具有反覆
    、延續之特質，依社會通念，即應屬前開學理上所稱具有重
    複特質之「集合犯」，均應認各僅成立一罪。被告乙○○、
    戊○○與「阿明」間，就意圖營利供給賭博場所、意圖營利
    聚眾賭博及普通賭博犯行間，有犯意聯絡及行為分擔，為共
    同正犯。再被告乙○○、戊○○所犯上開意圖營利供給賭博
    場所罪、意圖營利聚眾賭博罪及普通賭博罪間，係一行為觸
    犯數罪名，為想像競合犯，應依刑法第55條規定，從重之意
    圖營利聚眾賭博罪處斷。另被告庚○○、丁○○分別於97年
    6 月初某日、97年6 月底某日起至97年7 月1 日止，自行至
    上開網站下注或以電話告知乙○○簽注而多次賭博，堪認均
    係於密切接近之時、地實施，且均侵害同一之社會法益，各
    行為之獨立性極為薄弱，依一般社會健全觀念，在時間差距
    上，難以強行分開，在刑法評價上，以視為數個舉動之接續
    施行，合為包括之一行為予以評價較為合理，應論以接續犯
    ，各僅成立一罪。
五、爰審酌被告乙○○、戊○○不思以合法方式賺取所需，竟共
    同經營職棒簽賭網站，供人簽賭財物，並利用該簽賭網站下
    注簽賭，從中獲取不法利益，助長社會僥倖心理，影響社會
    正常經濟活動，行為實有不該，被告乙○○復有多次賭博前
    科，尚不知有所警惕，又被告庚○○、丁○○為圖僥倖牟利
    ，在賭博網站簽賭，所為亦無足取，被告庚○○下注簽賭達
    65次，業據其於本院準備程序中自陳在卷（見本院一卷第10
    1 頁），次數非少，被告丁○○身為員警，竟仍知法犯法，
    更有可議，惟念及被告等人犯後均知坦承犯行，態度尚可，
    被告庚○○、丁○○之賭博期間非長，並斟酌上開簽賭網站
    之規模、被告乙○○、戊○○參與經營之情節輕重、犯罪期
    間等一切情狀，分別量處如主文所示之刑，並分別諭知易科
    罰金及易服勞役之折算標準。扣案如附表一編號1 至7 所示
    之物，為被告戊○○所有，業據其於本院審理中供陳在卷（
    見本院二卷第71頁），且係供本件經營簽賭網站犯行所用之
    物，應依刑法第38條第1 項第2 款規定宣告沒收之，而被告
    乙○○依共犯責任共同分擔之理論，併沒收之。又扣案如附
    表一編號8 所示之現金29,900元，係在被告丁○○身上扣得
    ，雖非在賭臺或兌換籌碼處之財物，然為被告丁○○所有，
    且當日攜帶至上開簽賭站之目的，係為向被告乙○○簽賭所
    用，業據其於偵查中自陳在卷（見偵一卷第34頁），核屬預
    備供賭博所用，應依刑法第38條第1 項第2 款規定宣告沒收
    之。至扣案如附表二編號1 至4 所示之物，因與被告等人各
    該賭博犯行均無直接關聯，爰不予宣告沒收，另附表二編號
    5 所示之現金9,000 元，係在被告戊○○身上扣得，並非在
    賭臺或兌換籌碼處之財物，雖為被告戊○○所有，業據其於
    本院審理中供陳在卷（見本院二卷第71頁），惟無證據證明
    與本件賭博犯行有關，亦不予宣告沒收。
六、關於被告己○○、甲○○、丙○○被訴妨害風化部分，另行
    審結，附此敘明。
據上論斷，應依刑事訴訟法第273 條之1 第1 項、第284 條之1
、第299 條第1 項前段，刑法第28條、第266 條第1 項前段、第
268 條、第55條、第41條第1 項前段、第42條第1 項、第3 項、
第38條第1 項第2 款，刑法施行法第1 條之1 ，判決如主文。
本案經檢察官陳建州到庭執行職務。
中    華    民    國    98    年    12    月    18    日
                刑事第七庭    法  官  林依蓉
以上正本證明與原本無異。
如不服本判決應於收受送達後10日內向本院提出上訴書狀，並應
敘述具體理由；如未敘述上訴理由者，應於上訴期間屆滿後20日
內向本院補提理由書（均須按他造當事人之人數附繕本）「切勿
逕送上級法院」。
中    華    民    國    98    年    12    月    18    日
                              書記官  邱靜銘
附錄本判決論罪科刑法條：
刑法第266條第1項
在公共場所或公眾得出入之場所賭博財物者，處1000元以下罰金
。但以供人暫時娛樂之物為賭者，不在此限。
刑法第268條
意圖營利，供給賭博場所或聚眾賭博者，處3 年以下有期徒刑，
得併科3 千元以下罰金。
   附表一
  ┌──┬────────────┐
  │編號│扣押物                  │
  ├──┼────────────┤
  │1   │簽賭當日報表1份         │
  ├──┼────────────┤
  │2   │點鈔機1臺               │
  ├──┼────────────┤
  │3   │賭盤資料1份             │
  ├──┼────────────┤
  │4   │筆記本3冊               │
  ├──┼────────────┤
  │5   │電腦主機2臺             │
  ├──┼────────────┤
  │6   │電腦螢幕3臺             │
  ├──┼────────────┤
  │7   │印表機1臺               │
  ├──┼────────────┤
  │8   │現金29,900元            │
  └──┴────────────┘
   附表二
  ┌──┬────────────┐
  │編號│扣押物                  │
  ├──┼────────────┤
  │1   │支票2張                 │
  ├──┼────────────┤
  │2   │劉忠傑查補逃犯查詢表1份 │
  ├──┼────────────┤
  │3   │手銬                    │
  ├──┼────────────┤
  │4   │喜帖1張                 │
  ├──┼────────────┤
  │5   │現金9,000元             │
  └──┴────────────┘

司法院資訊處製作；財團法人民間司法改革基金會備份。
